臺灣高等法院刑事判決　　　　　　　　　　　　　九十二年度上訴字第二０九九號
　　上　訴　人
　　即　被　告　乙○○
　　選任辯護人　鍾永盛　律師
　　　　　　　　邱　鴻　律師
右上訴人因違反槍砲彈藥刀械管制條例案件，不服臺灣士林地方法院九十二年度訴字
第一七二號，中華民國九十二年五月八日第一審判決（起訴案號：臺灣士林地方法院
檢察署九十二年度偵字第一０三六號），提起上訴，本院判決如左：
    主  文
上訴駁回。
    事  實
一、乙○○前於民國（下同）八十七年間因友人介紹而認識已成年之南非華僑莊方騰
    （業已死亡），嗣於同年某月間，莊方騰於擬返回南非前夕至乙○○臺北市○○
    區○○路一一三巷九十五弄一００號四樓住處拜訪時，乙○○受莊方騰之委託，
    代為保管莊方騰所有以牛皮紙袋包裹之四方盒一只，並置放於住處書房櫥櫃內。
    迄至八十八年間，乙○○因閱報得知莊方騰在南非約翰尼斯堡遭搶劫槍殺身亡，
    遂打開前揭牛皮紙袋，發現四方盒內有外裹槍套之可發射子彈，具有殺傷力之美
    國ＤＡＶＩＳ廠製Ｄ３８型口徑０．３８吋制式雙管手槍一支（槍枝管制編號：
    0000000000號）及具有殺傷力之口徑０．３８吋之制式子彈（彈底標
    記均為「ＦＥＤＥＲＡＬ３８ＳＰＬ＋Ｐ」）四十八顆（另空彈殼一顆，不具殺
    傷力），詎其明知前揭制式手槍及子彈均屬槍砲彈藥刀械管制條例所列管之槍彈
    ，未經許可，不得寄藏，竟仍未經許可，繼續受寄而藏匿在前揭住處內。迨警方
    接獲線報查悉乙○○可能持有槍彈，乃先至臺灣士林地方法院以乙○○違反槍砲
    彈藥刀械管制條例為案由，聲請就乙○○擔任負責人之臺北市○○區○○路一五
    ０號七樓之二「萬和船務代理股份有限公司」（下稱萬和公司）及前揭住處核發
    搜索票，旋於九十二年一月十六日下午一時五十分許，持搜索票前往萬和公司執
    行搜索，於該公司辦公桌抽屜眼鏡盒內扣得第二級毒品大麻煙二支（涉嫌違反毒
    品危害防制條例罪嫌部分，另案偵辦），繼於同日下午三時三十分許，由員警偕
    同乙○○至前揭住處搜索，並在臥室抽屜內起獲前開外裹槍套，具殺傷力之制式
    手槍一枝及裝填於該手槍內之制式子彈二顆，經警當場訊明後，乙○○向員警供
    出尚有子彈並帶同員警於該住處書房之櫥櫃內查獲其餘具殺傷力之制式子彈四十
    六顆（扣得之制式子彈計四十八顆，其中四顆制式子彈於鑑定過程中經試射擊發
    ，餘四十四顆）及不具殺傷力之空彈殼一顆。
二、案經臺北市政府警察局內湖分局報請臺灣士林地方法院檢察署檢察官偵查起訴。
    理  由
一、被告乙○○於八十七年間受成年南非華僑莊方騰之託代為保管牛皮紙袋後，因八
    十八年間閱報得知莊方騰業遭槍殺身亡，而於打開牛皮紙袋發現四方盒內藏置有
    槍、彈，卻乃繼續受寄而藏匿迄警持搜索票查獲止等情，迭據其於警訊（見偵查
    卷第十五頁至第十六頁背面）、檢察官偵查時（見偵查卷第二三頁至第二五頁）
    及原審調查、審理時（見原審九十二年三月十二日、四月三日訊問筆錄及九十二
    年四月二十四日審判筆錄）供承不諱，並有臺北市政府警察局內湖分局刑事案件
    報告單二紙（見偵查卷第五頁至第六頁，記載分別於被告乙○○住處扣得槍、彈
    及於萬和公司扣得二級毒品大麻煙）、臺灣士林地方法院搜索票二紙（見偵查卷
    第七頁至第八頁，案由載槍砲彈藥刀械管制條例案，應扣押之物載槍械及子彈等
    相關不法物證，受搜索人姓名載乙○○，搜索地點分別為萬和公司及被告乙○○
    局內湖分局搜索筆錄扣押筆錄、扣押物品目錄表、扣押物品收據《詳見偵查卷第
    九頁至第十頁，記載扣得掌心雷手槍（槍號磨損）一支、子彈四十八顆、空彈殼
    一個》、扣案槍彈照片二張（見偵查卷第十八頁）、萬和公司經濟部公司執照及
    臺北市政府營利事業登記證（見偵查卷第四一頁至第四二頁，記載負責人係乙○
    ○，址設臺北市○○區○○路一五０號七樓之二）、被告乙○○萬和公司中英文
    名片（見偵查卷第四四頁）、莊方騰北海福座照片一幀（附於原審審理卷內）附
    卷及被告乙○○受託寄藏之美國ＤＡＶＩＳ廠製Ｄ３８型口徑０．３８吋制式雙
    管手槍一支（槍枝管制編號：0000000000號）及口徑０．３８吋之制
    式子彈（彈底標記均為「ＦＥＤＥＲＡＬ３８ＳＰＬ＋Ｐ」）四十八顆、空彈殼
    一顆、槍套一個、莊方騰出殯錄影帶一捲扣案可資佐證。
二、前開扣案之制式手槍、制式子彈，經送請內政部警政署刑事警察局鑑驗結果，認
    定：「一、送鑑槍械壹枝（槍枝管制編號0000000000），認係美國Ｄ
    ＡＶＩＳ廠製Ｄ３８型口徑０．３８吋制式雙管手槍，槍管具六條左旋來復線，
    可擊發同口徑之子彈，機械性能良好，認具殺傷力。二、送鑑子彈肆拾捌顆，認
    均係口徑０．３８吋之制式子彈，認均具殺傷力。」，有該局九十二年二月二十
    四日刑鑑字第０九二００一二八九二號槍彈鑑定書一份在卷可參（見偵查卷第五
    一頁至第五八頁），足見前揭鑑定書所載該制式手槍及制式子彈係屬槍砲彈藥刀
    械管制條例所管制之槍彈，殊無疑義。
三、被告於本院雖辯稱：伊坐落台北市○○區○○路一一三巷九五弄一００號四樓住
    處，於八十九年四、五月間發生火災，伊妻打電話給妻弟甲○○，請他過來幫忙
    整理，整理約二個小時後，於離開之前遺有包包忘記帶走，伊提醒甲○○後，甲
    ○○打開包包，裡面是一支白色亮亮的像槍的東西，伊問他為何帶那個東西，甲
    ○○說是道具槍，伊就拿過來看看，看到子彈都是平頭的，伊沒有看過這些東西
    ，覺得滿好看，而且好奇，而甲○○說要送給伊，伊就收下，不知道是真槍云云
    。惟查：證人甲○○於本院證稱：「（你在八十九年曾經有犯槍砲罪，被判處五
    年二月？）（是什麼案件？）在賭場被警方查獲貝瑞塔二支，九○制式手槍壹支
　  ，都是制式的，還有子彈。（是否有交給乙○○槍彈過？）沒有。（乙○○說八
    十九年四、五月間他在東湖路一一三巷九五弄一○○號四樓的家發生火災，你去
    他家，有交他一把槍及子彈？）沒有，我有去他家，但沒有交給他槍彈。（他為
    何要這樣講？）我自己深深知道我曾經在罪惡裡面的罪刑，所有的因素都有，不
    管是一時的誘惑或者糊塗，我知道要面對自己的罪刑，要有相當的勇氣，我曾經
    在審理期間否認所有的犯行，後來在監所受刑並接受基督的信仰，我終於知道而
    且看清過去我的罪惡，今天到這裡我要就事實講，也不能違背我對基督信仰的誠
    實，我知道我姊夫內心有很大的爭戰，也許也有惶恐的一切，我知道他會說我有
    交槍給他的心境，或許是因為是惶恐不敢去承認，但事實上我並沒有交槍或者子
    彈給他。」等語，足見被告所辯不實，仍應以其於警訊、檢察官偵查中及原審調
    查、審理時之陳述為可採。
四、被告雖另以其患有頸痛、左膝痛、頸椎退化性病變、左膝退化性關節炎而經兵役
    單位判定為丁等體位，未曾服役，不知受託寄藏之槍、彈為玩具槍、彈或真槍、
    彈，況扣案子彈之彈頭均係平頭，無從知悉有殺傷力，再伊雖曾思及將槍彈交付
    警察機關，但唯恐莊方騰託人取回無從交待乃繼續持有，況伊其雖有四項前科，
    但均非可歸責於己云云，並提出財團法人康寧醫院乙種診斷證明書及免役證明書
    、八十六年間和解書、八十九年四月十八日和解書、簽發予曾銘煌之八十四年四
    月十八日支票影本在卷為證。但查：
(一)被告於原審自承莊方騰委託交付前開槍彈時，係以牛皮紙袋包裹，伊隨後將之藏
    置於書房櫥櫃中（見原審九十二年三月十二日訊問筆錄第三頁），嗣於八十八年
    間得知莊方騰死亡，將之拆開後已知悉係槍、彈，卻仍分別藏置於臥室抽屜內及
    書房櫥櫃中，足認被告就其寄藏之物品係屬槍彈乙節，當知之甚詳，況該子彈肆
    拾捌顆，認均係口徑０．３８吋之制式子彈，有如前述，以被告身為航運公司負
    責人，且曾擔任船長工作（見其自撰之九十二年四月二十三日書狀及所提出擔任
    船長之證明文件，均附於原審卷內），對於前開槍彈豈非無所辨識，自難諉為不
    知係具殺傷力而免除刑責，被告辯稱因未當兵不知扣案槍彈究係玩具槍或真槍，
    亦不知具無殺傷力云云，要屬飾卸之詞，不足採信，尚難以前揭診斷證明書及免
    役證明書等即遽為有利於被告之認定。再依被告前開供述，莊方騰於八十八年間
    死亡，被告於打開牛皮紙袋後發現槍彈，縱因恐莊方騰生前託人前來取回，惟仍
    非不得找尋莊方騰親友返還前開槍彈，且莊方騰既已死亡，亦非不得將前開槍彈
    交付警察機關，乃竟繼續持有迄警方持搜索票查獲止，即難認無犯罪之故意。
(二)被告前犯傷害、毀損及恐嚇等案件，與其是否成立本案犯罪無關，是以被告提出
    之八十六年間和解書、八十九年四月十八日和解書及支票影本等，均不足據為被
    告有利之認定。
五、被告固另辯稱：「一、被告持續保管期間未曾使用及供他人犯罪之用，九十二年
    一月十六日警方至被告住所搜索，於臥室抽屜搜得裝有槍套之手槍一把，被告即
    坦承更主動提及子彈置於書房書櫃內，並主動取出交予警方，請求依槍砲彈藥刀
    械管制條例第十八條第四項規定減刑。二、被告犯罪情況足堪憫恕，因被告受友
    人之託而不知真假或有否殺傷力，且未曾犯罪使用，又恐可能受託人取回，故未
    立即妥善處理，實有堪憫恕之處，且被告係萬和公司負責人，熱心公益，與妻結
    婚多年育有一女須照顧，衡情動機、持有原因、無危險或損害發生等，且被告自
    始坦承不諱並供出子彈所在，惠請依刑法第五十九條減輕其刑。三、請求惠予宣
    告被告乙○○緩刑，被告因罹患慢性腎絲球腎炎、頸椎退化性病變、左膝退化性
    關節炎而遭判為丁等體位免予服役，而被告乙○○遭羈押近二月，經診斷有重度
    憂鬱症，且有自殺傾向，故被告之刑以暫不執行為當，請惠予宣告被告緩刑。四
    、聲請解除限制出境，因乙○○之母逝世後其骨灰埋於杭州市，被告擬於今年清
    明節前往杭州掃墓，請准解除限制出境處分，以盡人倫義務得啟程前往杭州掃墓
    。」云云，並提出門諾醫院信函、財團法人臺北市樹仁殘障福利事業基金會捐款
    收據、花蓮基督教門諾醫院黃勝雄院長回函影本、財團法人行天宮文教發展促進
    基金會收據、捐贈予慈濟基金會支票、被告全家福照片、被告臺北市立仁愛醫院
    診斷證明書（載被告乙○○患重鬱症）、杭州市殯葬服務部墓穴證及被告乙○○
    之母墓地照片三幀、被告乙○○於王宗前內外骨科醫院診所診斷證明書為憑（載
    被告乙○○安眠藥過量、右手腕自割傷，以上均附於原審卷宗）。惟查：
(一)按「槍砲彈藥刀械管制條例第十八條第四項前段固規定犯本條例之罪，於偵查中
    或審判中自白，並供述全部槍砲、彈藥、刀械之來源及去向，因而查獲或因而防
    止重大危害治安事件之發生者，減輕或免除其刑。惟所謂查獲，係指依其自白，
    查得槍砲、彈藥、刀械之前手或後手，且有具體之證明者而言。原判決說明上訴
    人雖供述已死亡之梁東生委託其保管槍、彈，然並未依其供述查獲任何其他案件
    ，或因而防止重大危害治安事件之發生，有花蓮縣警察局花蓮分局八十八年七月
    二十一日市警刑字第四一二三號移送書可稽，上訴人所為核與查獲之要件不符，
    原判決未依上開法條規定減免其刑，並無不合。」（最高法院九十一年度臺上字
    第二九一八號判決參照），是以槍砲彈藥刀械管制條例第十八條第四項前段固規
    定犯本條例之罪，於偵查中或審判中自白，並供述全部槍砲、彈藥、刀械之來源
    及去向，因而查獲或因而防止重大危害治安事件之發生者，減輕或免除其刑，惟
    所謂查獲，係指依其自白，查得槍砲、彈藥、刀械之前手或後手，且有具體之證
    明者而言。本件被告係於警方接獲線報已查悉其可能持有槍彈，先至臺灣士林地
    方法院以被告違反槍砲彈藥刀械管制條例為由，聲請就被告負責之萬和公司及住
    處核發搜索票，再於被告乙○○住處搜索，在臥室抽屜內起獲前開外裹槍套，具
    殺傷力之制式手槍一枝及裝填於該手槍內之制式子彈二顆，經警當場訊明後，被
    告向員警供出尚有子彈並帶同員警於該住處書房之櫥櫃內查獲其餘具殺傷力之制
    式子彈四十六顆（扣得之制式子彈計四十八顆，其中四顆制式子彈於鑑定過程中
    經試射擊發，餘四十四顆）等情，有臺灣士林地方法院搜索票二紙（見偵查卷第
    七頁至第八頁，案由記載槍砲及子彈相關不法物證，搜索地點為萬和公司及被告
    乙○○前揭住處，受搜索人均載被告乙○○）在卷為憑，並經證人丙○○於本院
    證稱：「（本案是你承辦的？）是的，我是刑事局警政偵查員。（查獲的情形？
    ）當時我們同時聲請二張搜索票，一張是吉林路他的辦公室，一張是他的住處，
    我們這壹組到他的辦公室查到疑似二根大麻，就帶同他到內湖住處，我到之前，
    另外一組人員已經到他的住處，二組會合之後才開始實施搜索，當時我們帶同被
    告到他的主臥室，在他的主臥室化妝台抽屜內，查獲一把掌心雷手槍，後來我們
    問他是不是有另外的槍彈，他就帶我們到隔壁的房間（置物間）壁櫥內找到子彈
    ，子彈是他主動說出的。（槍枝的部分是他主動供出的嗎？）不是。（槍枝的部
    分是他主動取出的嗎？）不是。（被告說你們要去開抽屜，還沒有開時他就說槍
    在裡面？）我沒有聽到他這麼講。抽屜的槍是我取出的沒有錯，是不是有用什麼
    包裝我忘記了，但我習慣性起獲東西後會問嫌犯這是什麼東西。（你取出來之後
    就知道是槍？）當然知道，如果有包裝，我起獲後會打開包裝，確定內容後習慣
    性再問嫌疑人是什麼東西。（怎麼會知道被告持有槍彈？）根據線報。」等語，
    足見被告持有槍彈之行為，警方已知悉犯罪事實，並已載明於搜索票上，且亦非
    被告供述「全部」槍砲、彈藥之來源及去向，自與槍砲彈藥刀械管制條例第十八
    條第一項之要件不合。再被告供稱查獲之槍彈係已死亡之南非華僑莊方騰所託交
    保管，因莊方騰已死亡，自無查獲或因而防止重大危害治安事件之發生可言，揆
    諸前開說明，亦不合於槍砲彈藥刀械管制條例第十八條第四項減輕或免除其刑之
    規定，被告執此爭辯，無從採憑。
(二)次按「刑法第五十九條之酌量減輕其刑，必須犯罪另有其特殊之原因與環境等等
    ，在客觀上足以引起一般同情，認為即予宣告法定最低刑期猶嫌過重者，始有其
    適用。」（最高法院六十九年度臺上字第二九一號判例參照）、「刑法第五十九
    條之酌量減輕其刑，必須犯罪另有特殊之原因與環境，在客觀上足以引起一般同
    情，認為即予宣告法定低度刑期尤嫌過重者，始有其適用。至於犯人之品性、初
    次犯罪、犯罪後之態度、承擔被害人之債務等，僅可為法定刑內從輕科刑之標準
    ，屬於刑法第五十七條科刑時應注意之事項，不得據為酌量減輕其刑之理由。」
    （最高法院四十八年度臺上字第四三０號判例參照）、「被告無前科，素行端正
    ，子女眾多等情狀，僅可為法定刑內從輕科刑之標準，不得據為酌量減輕之理由
    。」（最高法院五十一年度臺上字第八九九號判例參照）、「因年青無知，致觸
    法網，縱可據為法定刑內從輕科刑之標準，別無犯罪情狀可憫恕之情形，要不得
    引為減輕之理由。」（最高法院五十七年度臺上字第二０二五號判例參照）、「
    犯罪情狀是否可以憫恕，須否酌減其刑，原屬事實法院審酌裁量之權。原審不依
    刑法第五十九條予以減輕其刑，亦難謂有判決不適用法則之違法。」（最高法院
    七十七年度臺上字第三四六號判例參照）。查被告乙○○受寄而持有制式手槍一
    支及數量非微之制式子彈四十八顆，危害社會治安甚鉅，且被告係船務公司負責
    人，於八十八年間得知受託人南非華僑莊方騰死亡後，明知原寄藏之制式槍彈火
    力強大，卻未依槍砲彈藥刀械管制條例第十八條第一項規定自首報繳，反繼續持
    有迄九十二年一月十六日為警搜索始行查獲，揆諸首開說明，被告持有槍彈之行
    為，在客觀上顯不足引起一般之同情，難謂有情堪憫恕之可言。至被告雖供稱伊
    未曾持槍供犯罪使用，犯後態度良好，且係萬和公司負責人，須處理公司事務，
    復有妻子幼女須照顧，並罹患疾病遭判為丁等體位免予服役，犯後遭羈押近二月
    ，患有重度憂鬱症，且有自殺傾向以及熱心公益經常捐款等，並提出前揭相關信
    函、收據、支票、照片及診斷證明書附卷足佐，然前開所述要屬刑法第五十七條
    所定科刑輕重應審酌之範圍，並非同法第五十九條所規定屬犯罪情狀顯可憫恕而
    得酌減其刑之事由，自難適用刑法第五十九條規定酌減其刑。
(三)按「限制出境，係執行限制住居方法之一種，屬刑事訴訟法第四百十六條第一項
    第一款具保處分之範圍，應由事實審法院決定。」、「限制出境之處分，無非為
    輔助具保、責付之效力，故有無限制出境之必要，當以此為考量。」，最高法院
    七十九年度臺抗字第四七六號、八十八年度臺抗字第一六六號裁定可資參照。查
    被告所犯本案係最輕本刑為五年以上有期徒刑之罪者，且曾因犯罪嫌疑重大而有
    羈押之必要，經原審羈押在案，有臺灣士林地方法院檢察署檢察官羈押聲請書、
    原審九十二年元月十七日士院儀刑九十二聲羈十二字第００一號函及原審押票等
    附卷可稽（見偵查卷第二七頁至第二九頁），雖原審嗣准由被告具保停止羈押，
    但被告仍涉犯最輕本刑五年以上有期徒刑之重罪，如得任其自由出境，日後執行
    顯有困難，其原具保之功能亦將無法達到，使具保徒具形式，是以被告以擬至杭
    州掃墓乙事為由，請求准予解除被告出境，尚難准許，併予敘明。
六、本件經將被告送請台北市立療養院就被告之精神狀態鑑定結果，認定：「綜合上
    述邱員之生活史、身體檢查、精神狀況檢查及心理評估結果，本院認為，邱員於
    本案犯行時並無精神耗弱或心神喪失之情形。邱員之身體疾病部分曾有腎絲球腎
    炎，頸椎退化病變，而免服兵役，然其身體狀態雖有可能影響邱員之日常生活或
    其他功能惟其身體疾病並未涉及知覺理會及判斷作用之障礙，而影響其自由意思
    之決定能力。邱員曾有憂鬱症之臨床診斷，而於財團法人馬偕紀念醫院，台北市
    立仁愛醫院與財團法人長庚紀念醫院追蹤治療，期間長達多年並且合併有自殺之
    傾向；然邱員於疾病過程中，除其間斷呈現之自殺意念之外，並未出現脫離現實
    之妄想或精神病症狀，而致使知覺理會及判斷作用受有障礙，因此，本院認為目
    前並無證據顯示邱員於所涉犯行時處於精神耗弱或心神喪失之狀態。」，有中華
    民國九十三年二月二日之北市療成字第０九三三００七二五００號在卷可稽，且
    參諸被告於案後後，自警詢起迄本院審理時，其應訊內容均屬正常，有筆錄為憑
    ，自難認定被告行為時有精神耗弱或心神喪失之情形。
七、綜上所述，本件事證明確，被告犯行堪以認定。
八、核被告所為，係犯槍砲彈藥刀械管制條例第七條第四項之未經許可寄藏手槍罪及
    同條例第十二條第四項之未經許可寄藏子彈罪。再按槍砲彈藥刀械管制條例第七
    條第四項、第十二條第四項之罪，係將持有與寄藏為分別之處罰規定，單純之持
    有，固不包括寄藏，但寄藏之受人委託代為保管，保管之本身所為之持有，係寄
    藏之當然結果，法律上自宜僅就寄藏行為為包括之評價，不應另就「持有」予以
    論罪（最高法院七十四年臺上字第三四００號判例參照），被告自承寄藏前開槍
    彈後，唯恐莊方騰託人取回無從交待，始繼續持有，足認其係成立寄藏槍彈罪，
    雖其保管本身有持有槍彈之行為，但係寄藏之當然結果，不另論罪。又未經許可
    寄藏、持有槍、彈，其持有之繼續，乃行為之繼續，亦即一經持有槍、彈，犯罪
    即已成立，惟其完結須繼續至持有行為終了之時，故包括持有之寄藏槍、彈行為
    ，自亦為行為之繼續，其犯罪之完結，須繼續至寄藏行為終了之時為止，此與司
    法院院解字第三六三二號解釋所稱寄藏贓物罪於寄藏行為完畢時其犯罪即已完成
    ，其後之占有該贓物乃犯罪之狀態繼續，而非行為之繼續，因占有贓物並不構成
    犯罪，二者迥不相同（最高法院八十八年度臺上字第七０一二、四六０八、七六
    一判決意旨參照），故被告於受託寄藏槍彈後，槍砲彈藥刀械管制條例雖曾於八
    十九年七月五日修正公布，並於同年月七日生效，然其寄藏行為繼續至九十二年
    一月十六日被查獲，其寄藏行為之終了既在該條例修正公布施行後，自無行為後
    法律變更可言，仍應適用修正後之槍砲彈藥刀械管制條例相關法條論處，不生新
    舊法比較之問題。被告以一寄藏之行為，同時寄藏制式手槍及制式子彈，觸犯未
    經許可寄藏手槍及未經許可寄藏子彈二罪名，應依刑法第五十五條想像競合犯之
    規定，論以較重之未經許可寄藏手槍罪處斷。
九、原審同此認定，因依槍砲彈藥刀械管制條例第七條第四項、第十二條第四項，刑
    法第十一條前段、第五十五條、第四十二條第二項、第三十八條第一項第一款，
    罰金罰鍰提高標準條例第二條，現行法規所定貨幣單位折算新台幣條例第二條各
    規定，於審酌被告犯罪之動機、目的、手段，以及未曾持槍供犯罪使用，犯後態
    度尚稱良好，暨擔任萬和公司負責人，熱心公益，且患有憂鬱症，有自殺傾向等
    一切情狀，從輕量處有期徒刑五年二月，併科罰金新台幣十五萬元，並就罰金部
    分諭知易服勞役之折算標準，暨以按保安處分適用裁判時之法律，刑法第二條第
    二項定有明文，是雖修正前槍砲彈藥刀械管制條例第十九條第一項規定犯該條例
    第七條、第八條、第十一條、第十二條第一項至第三項、第十三條第一項至第三
    項之罪，經判處有期徒刑者，應於刑之執行完畢或赦免後，令入勞動場所強制工
　　作，其期間三年，但依司法院大法官會議釋字第四七一號解釋，該條例第十九條
  　第一項所定，不問對行為人有無預防矯治其社會危險性之必要，一律宣付強制工
    作三年，致限制其中不具社會危險性之受處分人之身體、自由部分，其所採措施
    與所欲達成預防矯治之目的及所需程度，不合憲法第二十三條所定之比例原則，
    宣告自解釋條例公布之日不予適用。立法院嗣並三讀通過修正刪除槍砲彈藥刀械
    管制條例第十九條規定，經總統於九十年十一月十四日公布，同年月十六日生效
    ，故依刑法第二條第二項保安處分適用裁判時之法律規定，本件自無須宣告強制
    工作，再被告僅係寄藏槍彈，未持以犯案，所為亦不符刑法第九十條宣告強制工
    作之要件，尚無諭知保安處分之必要，另扣案之美國ＤＡＶＩＳ廠製Ｄ３８型口
    徑０．３８吋制式雙管手槍一支（槍枝管制編號：0000000000號），
    及扣案未經試射之口徑０．３８吋之制式子彈（彈底標記均為「ＦＥＤＥＲＡＬ
    ３８ＳＰＬ＋Ｐ」）四十四顆，均為違禁物，併依刑法第三十八條第一項第一款
　　併予宣告沒收，其餘之制式子彈其中四顆，因送鑑定後經試射，已不具殺傷力，
　  試射後之彈頭、彈殼，非被告所有供犯罪所用之物，亦均非屬違禁物，尚無庸宣
    告沒收。至被告另受寄藏之空彈殼一顆、槍套一只，其中空彈殼不具殺傷力，並
    非違禁物，且二者均非被告所有供犯本案之罪所用之物，乃無庸宣告沒收核其認
    事用法，俱無違誤，量刑亦甚允洽。被告上訴意旨，或否認有寄藏槍枝之故意，
    辯稱不知該槍係真槍，或主張有得減輕或免除其刑之事由，指摘原判決量刑過重
    ，均為無理由，應予駁回。
據上論斷，應依刑事訴訟法第三百六十八條，判決如主文。
本案經檢察官吳國南到庭執行職務。
中　　　華　　　民　　　國　　九十三　　年　　　三　　　月　　二十四　　日
                                  臺灣高等法院刑事第六庭
                                      審判長法  官  陳　春　秋
                                            法  官  王　麗　莉
                                            法  官  高　明　哲
右正本證明與原本無異。
如不服本判決，應於收受送達後十日內向本院提出上訴書狀，其未敘述上訴之理由者
並得於提起上訴後十日內向本院補提理由書（均須按他造當事人之人數附繕本）。
　　                                        書記官  李　垂　福
中　　　華　　　民　　　國　　九十三　　年　　　三　　　月　　二十五　　日
附錄：本案論罪科刑法條全文
槍砲彈藥刀械管制條例第七條：
未經許可，製造、販賣或運輸火砲、肩射武器、機關槍、衝鋒槍、卡柄槍、自動步槍
、普通步槍、馬槍、手槍或各類砲彈、炸彈、爆裂物者，處死刑、無期徒刑或七年以
上有期徒刑；處徒刑者，併科新台幣三千萬元以下罰金。
未經許可，轉讓、出租或出借前項所列槍砲、彈藥者，處無期徒刑或五年以上有期徒
刑，併科新台幣一千萬元以下罰金。
意圖供自己或他人犯罪之用，而犯前二項之罪者，處死刑或無期徒刑；處徒刑者，併
科新台幣五千萬元以下罰金。
未經許可，持有、寄藏或意圖販賣而陳列第一項所列槍砲、彈藥者，處五年以上有期
徒刑，併科新台幣一千萬元以下罰金。
第一項至第三項之未遂犯罰之。
槍砲彈藥刀械管制條例第十二條：
未經許可，製造、販賣或運輸子彈者，處一年以上七年以下有期徒刑，併科新台幣五
百萬元以下罰金。
未經許可，轉讓、出租或出借子彈者，處六月以上五年以下有期徒刑，併科新台幣三
百萬元以下罰金。
意圖供自己或他人犯罪之用，而犯前二項之罪者，處三年以上十年以下有期徒刑，併
科新台幣七百萬元以下罰金。
未經許可，持有、寄藏或意圖販賣而陳列子彈者，處五年以下有期徒刑，併科新台幣
三百萬元以下罰金。
第一項至第三項之未遂犯罰之。
